【裁判字號】    89,易,366
【裁判日期】    900214
【裁判案由】    傷害等
【裁判全文】
臺灣臺東地方法院刑事判決                          八十九年度易字第三六六號
    公  訴  人  臺灣臺東地方法院檢察署檢察官
    被      告  乙○○
                丙○○
右列被告因傷害等案件，經檢察官提起公訴（八十九年度偵字第一三○九號），本院
判決如左：
    主  文
乙○○共同傷害人之身體，處有期徒刑伍月，如易科罰金，以參佰元折算壹日；又共
同損壞他人之汽車，足以生損害於他人，處有期徒刑參月，如易科罰金，以參佰元折
算壹日。應執行有期徒刑捌月，如易科罰金，以參佰元折算壹日。
丙○○共同傷害人之身體，處有期徒刑肆月，如易科罰金，以參佰元折算壹日；又共
同損壞他人之汽車，足以生損害於他人，處有期徒刑貳月，如易科罰金，以參佰元折
算壹日。應執行有期徒刑陸月，如易科罰金，以參佰元折算壹日。
    事  實
一、乙○○於民國（下同）八十八年九月二十九日上午七時十分許，駕駛車號Ｅ七─
    ○六八五號自用小客車載同丙○○，途經臺東市○○路賽鴿協會前，因超車糾紛
    與駕駛車號ＷＲ─八四五六號自用小客車之甲○○發生爭執，並於甲○○之上開
    汽車停下後，乙○○與丙○○竟基於傷害甲○○身體之犯意聯絡，由乙○○以徒
    手、丙○○持鋁棒共同毆打甲○○，致甲○○受有右手大拇指裂傷併骨折、胸部
    挫傷、右前臂瘀傷、右肘挫傷、左膞瘀傷、頭部外傷、挫傷等傷害。迨甲○○負
    傷逃往附近民宅求救時，乙○○及甲○○復基於共同毀損之犯意聯絡，由乙○○
    持鋁棒損壞甲○○之前揭汽車，致上開汽車之車窗玻璃、擋風玻璃、車門等損壞
    ，足以生損害於甲○○。
二、案經甲○○訴由臺東縣警察局臺東分局報請臺灣臺東地方法院檢察署檢察官偵查
    起訴。
    理  由
一、訊據被告乙○○、丙○○對於首開時、地與告訴人甲○○因超車發生傷害、毀損
    一節，被告乙○○固坦承有損壞告訴人上開汽車，惟矢口否認有傷害告訴人之犯
    行；被告丙○○固坦承持鋁棒與告訴人互毆，惟矢口否認有損壞告訴人前揭汽車
    之犯行。經查：
  (一)被告乙○○、丙○○共同傷害告訴人之犯行，業據共同被告丙○○經本院隔離訊
    問後供述：因超車糾紛，伊持銀色鋁棒、被告乙○○徒手，與持手電筒之告訴人
    互毆，嗣被告乙○○則持鋁棒損壞告訴人之汽車，事後伊將該鋁棒丟棄等語（見
    本院九十年二月一日訊問筆錄），是被告乙○○、丙○○應係共同傷害告訴人及
    毀損之犯行。另被告丙○○於本院訊問時供稱：「（當場因為超車而發生這件糾
    紛到底是幾個人在場？）當時只有我們三人在場」等語（見本院九十年一月十六
    日訊問筆錄參照），而事後告訴人當場卻受有右手大拇指裂傷併骨折、胸部挫傷
    、右前臂瘀傷、右肘挫傷、左膞瘀傷、頭部外傷及腦震盪等傷害；告訴人上開汽
    車受有，車窗玻璃、擋風玻璃、車門等損害，有診斷書二紙、照片多禎附偵查卷
    第五七至六七頁可資佐證，是益徵告訴人所受傷害與前揭汽車受損，應係由被告
    乙○○、丙○○共同所致無疑。
  (二)至告訴人受傷後，逃入民宅借用電話求救一節，業據告訴人指述在卷，復有證人
    丁○○結證：「.. 甲○○有來向我借電話，當時有見到他右手流血，神色緊張
    .. 」等語（分別見偵查卷第一○三頁背面、本院九十年二月八日審理筆錄參照
    ），此外被告乙○○、丙○○傷害告訴人之情節，復有證人張耀仁、陳秀鳳、胡
    優屏、鍾銘輝於偵查中證述在卷（分別見偵查卷第一○六頁、第一二五頁、第一
    二六頁參照），應堪採信。且參諸被告乙○○、丙○○與告訴人於上開時、地因
    超車糾紛發生衝突，告訴人因而車毀人傷，期間並無他人介入衝突，被告二人復
    與告訴人素昧平生，並無嫌隙，此業據三人供述明確，是告訴人所指訴應無攀誣
    之虞，堪予採信。
  (三)綜上所述，被告乙○○、丙○○確有共同傷害及毀損之犯行，至其等所辯顯係事
    後卸責之詞，不足採信，被告乙○○、丙○○犯行洵堪認定。
二、核被告乙○○、丙○○等所為，均係犯刑法第二百七十七條第一項傷害罪、第三
    百五十四條毀損罪。被告乙○○、丙○○等就上開犯行均有犯意聯絡及行為分擔
    ，均為共同正犯。且所犯前揭二罪間，犯意各別，罪名不同，應分論併罰。爰審
    酌被告乙○○、丙○○因超車細故，竟任意傷害人之身體及毀損他人之物，乙○○始終狡辯、試圖為自己及被告丙○○卸責，絲毫不知悔改；被告丙○○經本院
    曉諭後終坦承有持鋁棒毆打告訴人及被告乙○○持鋁棒毀損汽車等情，尚有悔改
    之意，及考量被告二人犯罪動機、目的、所受之剌激、犯罪之手段、犯罪所生之
    危害及尚未與告訴人達成和解等情，分別量處如主文所示之刑，並諭知得易科罰
    金之折算標準，及分別定其應執行之刑。另刑法第四十一條條文業於中華民國九
    十年一月十日修正公布，經比較前後法，以修正後第四十一條第一項前段之規定
    有利於行為人，爰依刑法第二條第一項前段之規定，應適用修正後之第四十一條
    第一項前段之規定處罰之，附此敘明。
據上論斷，應依刑事訴訟法第二百九十九條第一項前段，刑法第二條第一項前段、第
二十八條、第二百七十七條第一項、第三百五十四條、第四十一條第一項前段、第五
十一條第五款，罰金罰鍰提高標準條例第一條、第二條判決如主文。
本案經檢察官陳弘能到庭執行職務
中      華      民      國      九十      年      二      月    十四    日
                                  臺灣臺東地方法院刑事庭
                        法  官 陳兆翔
右正本證明與原本無異。
如不服本判決，應於判決送達後十日內向本院提出上訴狀。（須附繕本）
「切勿逕送上級法院」
                                      書記官 蘇美琴
中      華      民      國      九十      年      二      月    十六    日
附記
刑法第二百七十七條第一項
傷害人之身體或健康者，處三年以下有期徒刑，拘役或一千元以下罰金。
刑法第三百五十四條
毀棄、損壞前二條以外之他人之物或致令不堪用，足以生損害於公眾或他人者，處二
年以下有期徒刑、拘役或五百元以下罰金。


司法院資訊處製作；財團法人民間司法改革基金會備份。
